【裁判字號】    95,易,162
【裁判日期】    950424
【裁判案由】    毒品危害防制條例
【裁判全文】
臺灣士林地方法院刑事判決               95年度易字第162號
公  訴  人  台灣士林地方法院檢察署檢察官
被      告  乙○○
上列被告因違反毒品危害防制條例案件，經檢察官聲請簡易判決
處刑（94年度毒偵字第968 、1689號），本院士林簡易庭認不宜
以簡易判決處刑（95年度士簡字第84號），改依通常程序審判（
95年度易字第162 號），暨移請併案審理（臺灣士林地方法院檢
察署95年度毒偵字第424 號），被告經訊問後為認罪之陳述，經
合議庭裁定認本件宜由受命法官獨任進行簡式審判程序審理，並
判決如下：
    主  文
乙○○連續施用第二級毒品，處有期徒刑陸月，如易科罰金，以
佰元折算壹日。
    事  實
一、乙○○前於民國85年間因違反麻醉藥品管理條例案件，經本
    院判決後不服提起上訴，嗣由臺灣高等法院以87年度上更一
    字第456 號判決處有期徒刑5 年2 月，並由最高法院以90年
    度臺上字第1984號判決駁回上訴後確定，於93年l 月7 日縮
    短刑期假釋出監，所餘刑期付保護管束至95年9 月3 日期滿
    （上開案件尚未執行完畢，於本件不構成累犯）。乙○○另
    於88年間因施用第二級毒品安非他命案件，經送觀察、勒戒
    後，認有繼續施用毒品之傾向，經本院裁定令入戒治處所施
    以強制戒治，嗣因其戒治成效良好報請停止戒治，所餘期間
    交付保護管束，然乙○○於保護管束期間因違反保護管束情
    節重大，復經本院裁定撤銷停止戒治，繼續執行強制戒治，
    於90年5 月30日期滿執行完畢後釋放出所後，由臺灣士林地
    方法院檢察署檢察官於90年7 月26日以90年度戒毒偵字第69
    號不起訴處分確定。惟乙○○仍未能戒除毒癮，自前案強制
    戒治執行完畢釋放出所後5 年內，復基於施用第二級毒品安
    非他命之概括犯意，自93年12月起至94年12月17日止，在其
    位於臺北市○○區○○街320 巷6 弄2 號2 樓之住處內，以
    燒烤安非他命吸食其煙氣之方式，以每2 、3 日施用1 次之
    頻率，施用安非他命多次，嗣因乙○○尚在假釋付保護管束
    期間，為臺灣士林地方法院檢察署觀護人分別於：(一)94年1
    月11日。(二)同年6 月21日。(三)同年12月20日，通知其至該署
    採集尿液送驗，檢驗結果均呈安非他命類陽性反應，始悉上
    情。
二、案經臺灣士林地方法院檢察署觀護人告發由臺灣士林地方法
    院檢察署檢察官偵查起訴及移送併案審理。
    理  由
一、上揭事實，業據被告乙○○於本院準備程序及審理時坦白承
    認，且被告於上揭時間向觀護人報到後所採集之尿液，經送
    臺灣尖端先進生技醫藥股份有限公司以「酵素免疫分析法」
    初步檢驗、「氣相層析質譜儀法」確認檢驗之檢驗結果，均
    呈安非他命類陽性反應，此有臺灣士林地方法院檢察署受保
    護管束人（被告）尿液檢體監管紀錄表及上開公司出具之濫
    用藥物檢驗報告書各3 紙附卷可稽（見甲○94年度毒偵字第
    968 號卷第19、20頁、94年度毒偵字第1689號卷第15、16頁
    、95年度毒偵字第424 號卷第10、11頁），是被告前開自白
    ，核與事實相符，應可採信。而被告於88年間因施用第二級
    毒品安非他命案件，經送觀察、勒戒後，認有繼續施用毒品
    之傾向，經本院裁定令入戒治處所施以強制戒治，嗣因其戒
    治成效良好報請停止戒治，所餘期間交付保護管束，然乙○
    ○於保護管束期間因違反保護管束情節重大，復經本院裁定
    撤銷停止戒治，繼續執行強制戒治，於90年5 月30日期滿執
    行完畢後釋放出所後，由臺灣士林地方法院檢察署檢察官於
    90年7 月26日以90年度戒毒偵字第69號不起訴處分確定。有
    前開不起訴處分書及臺灣高等法院被告前案紀錄表各1 份在
    卷可查，本件事證明確，被告於強制戒治執行完畢釋放後5
    年內再犯本件施用毒品之犯行，堪以認定。
二、按安非他命為毒品危害防制條例第2 條第2 項第2 款所規定
    之第二級毒品，核被告所為，係犯毒品危害防制條例第10條
    第2 項之施用第二級毒品罪。其施用前後持有第二級毒品之
    低度行為，應為施用之高度行為所吸收，不另論罪。又被告
    多次施用第二級毒品之犯行，時間緊接，犯罪手法相同，並
    觸犯構成要件相同之罪，顯係基於概括犯意為之，屬連續犯
    ，應依刑法第56條規定，以一罪論，並加重其刑。本件移送
    併案審理部分雖未據檢察官起訴，惟與已起訴部分有連續犯
    之裁判上一罪關係，為起訴效力所及，基於審判不可分原則
    ，本院自應併予審理，附此敘明。爰審酌被告前有違反麻醉
    藥品管理條例、藥事法等前科，素行不佳，且已因施用毒品
    令入勒戒處所強制戒治，而於假釋期間猶犯本罪，顯見其自
    制力薄弱，惟其施用毒品僅屬自殘行為，對於他人之法益尚
    無直接之侵害，及於偵查中飾詞否認，嗣於本院訊問時始坦
    承犯行等一切情狀，量處如主文所示之刑，並諭知易科罰金
    之折算標準。
三、依刑事訴訟法第273 條之1 第1 項、第299 條第1 項前段，
    毒品危害防制條例第10條第2 項，刑法第11條前段、第56
    條、第41條第1 項前段，罰金罰鍰提高標準條例第2 條，判
    決如主文。
四、如不服本判決，應於判決送達後10日內，向本院提出上訴狀
    。
本案經檢察官陳銘鋒到庭執行職務。
中    華    民    國    95    年    4     月    24    日
                  刑事第二庭法  官  馬傲霜
以上正本證明與原本無異。
                            書記官  陳玉瓊
中    華    民    國    95    年    4     月    24    日
附錄本案論罪科刑法條全文：
毒品危害防制條例第10條第2項：
  施用第二級毒品者，處3年以下有期徒刑。


司法院資訊處製作；財團法人民間司法改革基金會備份。
